【裁判字號】    99,審訴,2673
【裁判日期】    991025
【裁判案由】    毒品危害防制條例
【裁判全文】
臺灣高雄地方法院刑事判決            99年度審訴字第2483號
公  訴  人  臺灣高雄地方法院檢察署檢察官
被      告  施世尊
上列被告因違反毒品危害防制條例案件，經檢察官提起公訴（98
年度偵字第36095 號、99年度偵字第14329 號、99年度偵字第16
390 號、99年度毒偵字第3472號、99年度毒偵字第4147號），被
告於準備程序中就被訴事實為有罪之陳述，經本院告知簡式審判
程序之旨，並聽取被告與公訴人之意見後，本院裁定進行簡式審
判程序，判決如下：
    主  文
施世尊施用第一級毒品，累犯，處有期徒刑拾月，扣案之第一級
毒品海洛因拾壹包（含包裝袋，合計淨重壹點參陸公克），均沒
收銷燬；又施用第二級毒品，累犯，處有期徒刑陸月，扣案之第
二級毒品甲基安非他命玖包（含包裝袋，合計淨重貳點陸玖壹公
克），均沒收銷燬；又施用第一級毒品，共貳罪，均累犯，各處
有期徒刑拾月；又施用第二級毒品，共貳罪，均累犯，各處有期
徒刑陸月；又持有第一級毒品，處有期徒刑參月，扣案之第一級
毒品海洛因壹包（驗餘淨重零點壹壹參公克）及第二級毒品甲基
安非他命壹包（驗餘淨重壹點零玖參公克），均沒收銷燬；又施
用第一級毒品，累犯，處有期徒刑拾月；又施用第二級毒品，累
犯，處有期徒刑陸月，扣案之吸食器壹組、玻璃球管壹支，均沒
收；又轉讓第一級毒品，共貳罪，均累犯，各處有期徒刑壹年肆
月，扣案之第一級毒品海洛因貳拾包（合計淨重貳點貳玖公克）
，均沒收銷燬。應執行有期徒刑柒年拾月，扣案之第一級毒品海
洛因參拾貳小包（含包裝袋，合計淨重為參點柒陸參公克）、第
二級毒品甲基安非他命拾小包（含包裝袋，合計淨重為陸點肆柒
捌公克），均沒收銷燬；扣案之吸食器壹組、玻璃球管壹支，均
沒收。
    事  實
一、施世尊前因殺人未遂及違反麻醉藥品管理條例等案件，經法
    院合併判處有期徒刑7 年6 月確定，復假釋出獄，又因施用
    毒品案件，經撤銷假釋，執行殘刑有期徒刑4 年5 月4 日，
    於民國96年3 月8 日縮刑期滿執行完畢。復於97年間，因施
    用毒品案件，經法院裁定觀察、勒戒後，認有繼續施用毒品
    之傾向，續裁定強制戒治，於98年2 月11日強制戒治執行完
    畢釋放，並經臺灣高雄地方法院檢察署檢察官以98年度戒毒
    偵字第69號為不起訴處分確定。
（一）詎仍不知戒絕毒癮，基於施用第一級毒品海洛因與第二級
      毒品甲基安非他命之犯意，於98年11月27日，在其位於高
      雄縣鳳山市○○街37號之住處（下稱北興街住處）內，以
      點煙方式，施用第一級毒品海洛因1 次；又於98年11月28
      日某時，在其位於北興街住處內，以玻璃球燒烤方式，施
      用第二級毒品甲基安非他命1 次。嗣於98年11月28日下午
      3 時40分許，於高雄縣大寮鄉○○○路之釣魚場內，因行
      跡可疑為警攔檢，而當場查獲並扣得第一級毒品海洛因11
      包（含包裝袋，合計淨重為1.36公克）及第二級毒品甲基
      安非他命9 包（含包裝袋，合計淨重2.691 公克），經其
      同意採尿送驗，檢驗結果則呈嗎啡與甲基安非他命陽性反
      應。
（二）又基於施用第一級毒品海洛因與第二級毒品甲基安非他命
      之犯意，於99年4 月13日，於其位於北興街之住處內，以
      點煙方式，施用第一級毒品海洛因1 次，又以玻璃球燒烤
      方式，施用第二級毒品甲基安非他命1 次。嗣因其為列管
      毒品調驗人口，於99年4 月14日11時30許，經通知至警局
      並同意採尿送驗後，檢驗結果呈嗎啡、可待因、甲基安非
      他命陽性反應而查獲上情。
（三）復基於施用第一級毒品海洛因與第二級毒品甲基安非他命
      之犯意，於99年4 月8 日，在其位於北興街之住處內，以
      點煙方式，施用第一級毒品海洛因1 次，又以玻璃球燒烤
      方式，施用第二級毒品甲基安非他命1 次。另基於持有第
      一級毒品海洛因及第二級毒品甲基安非他命之犯意，於99
      年4 月9 日14時許，在高雄縣大寮鄉○○路244 號「傑克
      電子遊藝場」向年籍不詳綽號「黑仔」之男子，以每包新
      臺幣（下同）1,000 元之代價，購得第一級毒品海洛因及
      第二級毒品甲基安非他命各1 包而持有之。嗣於99年4 月
      9 日15時許，經警持搜索票對施世尊所駕駛之車牌號碼88
      38-FB 號自小客車執行搜索，並當場自施世尊身上扣得第
      一級毒品海洛因1 包（檢餘淨重0.113 公克）、第二級毒
      品甲基安非他命1 包（檢餘淨重1.093 公克）。復徵得其
      同意後採尿送驗，檢驗結果呈嗎啡及甲基安非他命陽性反
      應而查悉上情。
（四）施世尊另基於施用第一級毒品海洛因及第二級毒品甲基安
      非他命之犯意，於99年5 月4 日，在其位於北興街之住處
      內，分別以點煙方式，施用第一級毒品海洛因1 次；以玻
      璃球燒烤方式，施用第二級毒品甲基安非他命1 次。嗣於
      99年5 月5 日11時許，經員警徵得其同意後採尿送驗，檢
      驗結果呈嗎啡及甲基安非他命陽性反應而查悉上情。
（五）詎仍不知悔改，明知海洛因係毒品危害防制條例第2 條第
      2 項第1 款所列之第一級毒品，不得轉讓，竟於99年5 月
      2 日下午某時許，在其位於北興街住處內，基於轉讓第一
      級毒品海洛因之犯意，無償提供第一級毒品海洛因予楊貴
      平施用1 次；又於99年5 月5 日上午8 時許，在其位於北
      興街住處內，基於轉讓第一級毒品海洛因之犯意，無償提
      供第一級毒品海洛因予郭明圍施用1 次。嗣於99年5 月5
      日11時許，經警持搜索票前往高雄縣鳳山市○○街37號執
      行搜索，扣得第一級毒品海洛因20包（合計淨重2.29公克
      ）、施世尊所有，經其施用第二級毒品甲基安非他命所用
      之吸食器1 組、玻璃球管1 支，及與本案無涉之注射針筒
      2 支、塑膠鏟子4 支、空夾鏈袋1 包、葡萄糖1 包、止血
      帶1 條。
二、案經高雄市政府警察局三民第一分局、高雄縣政府警察局林
    園分局、高雄縣政府警察局鳳山分局及行政院海岸巡防署海
    岸巡防總局南部地區巡防局報請，及行政院海岸巡防署海岸
    巡防總局南部地區巡防局第五海岸巡防總隊移請臺灣高雄地
    方法院檢察署檢察官偵查起訴。
    理  由
一、按被告施世尊所為係犯死刑、無期徒刑、最輕本刑為3 年以
    上有期徒刑以外之罪，其於準備程序中就被訴事實為有罪之
    陳述，經受命法官告知簡式審判程序之旨，並聽取公訴人、
    被告之意見後，本院合議庭認為適宜由受命法官獨任進行簡
    式審判程序，依刑事訴訟法第273 條之1 第1 項規定，裁定
    由受命法官獨任進行審判程序。又本件卷內之證據資料，依
    同法第273 條之2 規定，不受同法第159 條第1 項關於傳聞
    法則規定之限制，依法均有證據能力，合先敘明。
二、上揭事實，均業據被告於本院審理時供承不諱，核與證人楊
    貴平、郭明圍之證述情節相符，且被告於98年11月27日，經
    採集其尿液送檢驗之結果，呈現嗎啡及甲基安非他命陽性反
    應，此有高雄市立凱旋醫院98年12月17日轉碼編號為A00000
    00 0號濫用藥物尿液檢驗報告（檢體編號：G348）、高雄市
    政府警察局三民第一分局委託檢驗尿液代號與真實姓名對照
    表、98年度毒品防制條例尿液送驗編號與真實姓名對照表各
    1 紙附卷可稽；被告於99年4 月14日上午11時30分許，經採
    集其尿液送檢驗之結果，呈現嗎啡、可待因及甲基安非他命
    陽性反應，此有長榮大學99年4 月23日之確認報告（檢體編
    號：40064 ）、列管毒品人口尿液檢體採集送驗紀錄表（檢
    體編號：40064 ）各1 紙附卷可稽；被告於99年4 月9 日下
    午3 時許，經採集其尿液送檢驗之結果，呈現嗎啡及甲基安
    非他命陽性反應，此有臺灣檢驗科技股份有限公司99年4 月
    21日KＺ000000000000號濫用藥物檢驗報告（檢體編號：067
    ）、高雄縣政府警察局鳳山分局偵辦毒品案件嫌疑人尿液採
    集編號對照表、高雄縣政府警察局採集尿液檢體監管紀錄表
    （檢體編號：鳳警067 ）各1 紙附卷可稽；被告於99年5 月
    5 日下午4 時5 分許，經採集其尿液送檢驗之結果，呈現嗎
    啡及甲基安非他命陽性反應，此有臺灣檢驗科技股份有限公
    司99年5 月21日KＺ000000000000號濫用藥物檢驗報告（檢體
    編號：117 ）、高雄縣政府警察局鳳山分局偵辦毒品案件嫌
    疑人尿液採集編號對照表、高雄縣政府警察局採集尿液檢體
    監管紀錄表（檢體編號：鳳警117 ）各1 紙附卷可稽；又99
    年4 月9 日扣案之白色粉末1 小包（驗餘淨重為0.113 公克
    ），經送請高雄市立凱旋醫院鑑驗，確含第一級毒品海洛因
    成分；另扣案之白色透明晶體1 小包（驗餘淨重為1.093 公
    克），亦經高雄勢力凱旋醫院鑑驗後，檢出第二級毒品甲基
    安非他命成分等節，有高雄市立凱旋醫院99年5 月29日高市
    凱醫驗字第13138 號濫用藥物成品檢驗鑑定書、99年6 月9
    日高市凱醫驗字第13251 號濫用藥物成品檢驗鑑定書各1 份
    附卷可參；98年11月27日扣案之白色粉末11小包（合計淨重
    為1.36公克），經送請法務部調查局鑑驗，確含第一級毒品
    海洛因成分；另扣案之白色透明晶體9 小包（合計淨重為5.
    382 公克），亦經高雄醫學大學附設中和紀念醫院鑑驗後，
    檢出第二級毒品甲基安非他命成分等節，有高雄醫學大學附
    設中和紀念醫院99年1 月12日報告編號為9901-24 至9901-3
    2 號檢驗報告各1 份附卷可參；99年5 月5 日上午11時許，
    扣得之白色粉末20小包（合計淨重為2.29公克），經送請法
    務部調查局為鑑定，均含第一級毒品海洛因成分乙節，有法
    務部調查局99年6 月23日調科壹字第09923014000 號濫用藥
    物實驗室鑑定書1 份附卷可參。是被告之任意性自白核與事
    實相符，洵堪採為論罪科刑之依據。本案事證明確，被告上
    開犯行，堪以認定。
三、按觀察、勒戒或強制戒治執行完畢釋放後，5年內再犯第10
    條之罪者，檢察官或少年法院（地方法院少年法庭）應依法
    追訴或裁定交付審理，毒品危害防制條例第23條第2 項訂有
    明文。查被告於97年間，因施用毒品案件，經法院裁定觀察
    、勒戒後，認有繼續施用毒品之傾向，續裁定強制戒治，於
    98年2 月11日強制戒治執行完畢釋放乙節，有臺灣高雄地方
    法院檢察署刑案資料查註紀錄表、全國施用毒品案件紀錄表
    及臺灣高等法院被告前案紀錄表各1 份在卷可參，是被告於
    強制戒治執行完畢釋放後，5 年內再犯本件施用毒品罪，揆
    諸前開說明，自應依法論科。
四、按海洛因、甲基安非他命為毒品危害防制條例第2 條第2 項
    第1 、2 款所規定之第一級、第二級毒品，故核被告所為，
    係犯毒品危害防制條例第10條第1 項之施用第一級毒品罪、
    第10條第2 項之施用第二級毒品罪、第8 條第1 項轉讓第一
    級毒品罪、第11條第1 項之持有第一級毒品罪。被告施用毒
    品前持有毒品之低度行為為施用之高度行為所吸收，不另論
    罪。被告以一持有第一級、第二級毒品行為分別持有第一級
    、第二級毒品，為想像競合，應依刑法第55條前段規定，從
    一重之持有第一級毒品罪論處。又被告所犯上開各罪間，犯
    意各別，行為互殊，應予分論併罰。再被告有如事實欄所載
    之科刑、執行紀錄，有臺灣高等法院被告前案紀錄表在卷可
    憑，其於刑之執行完畢後，5 年內再犯本件有期徒刑以上之
    罪，為累犯，應依刑法第47條第1 項規定，加重其刑。爰審
    酌被告前曾因施用毒品經送強制戒治，卻不思悔改而再犯本
    案之施用及持有毒品犯行，顯見欠缺戒除毒品之決心，且被
    告明知毒品戕害人身，一經染毒，極易成癮，影響頗為深遠
    ，如任其氾濫、擴散，影響社會治安，危害非淺，仍將毒品
    轉讓與他人，助長毒品氾濫，誠屬不該，惟念其犯後坦承犯
    行，態度尚可，並考量其無償轉讓第一級毒品海洛因數量非
    鉅，轉讓對象僅有2 人，並未因而獲利等情，及其犯罪動機
    、目的、手段、智識程度、生活狀況等一切情狀，分別量處
    如主文所示之刑，並定其應執行刑如主文所示，以資懲儆。
五、末查：本件於99年4 月9 日扣案之白色粉末1 小包（驗餘淨
    重為0.113 公克），經送驗結果，呈海洛因陽性反應；另扣
    案之白色透明晶體1 小包（驗餘淨重為1.093 公克），經送
    驗結果，呈甲基安非他命陽性反應；98年11月27日扣案之白
    色粉末11小包（合計淨重為1.36公克），經送驗結果，呈海
    洛因陽性反應；另扣案之白色透明晶體9 小包（合計淨重為
    5.382 公克），經送驗結果，呈甲基安非他命陽性反應；99
    年5 月5 日上午11時許，扣得之白色粉末20小包（合計淨重
    為2.29公克），經送驗結果，呈海洛因陽性反應，業如前述
    ，因海洛因屬第一級毒品、甲基安非他命屬第二級毒品，故
    不問屬於犯人與否，均應依毒品危害防制條例第18條第1 項
    前段之規定宣告沒收銷燬之；又包裝該等粉末、晶體所用之
    殘渣袋，因與其上殘留之毒品難以析離，亦無析離實益，當
    應整體視為毒品，不問屬於犯人與否，均應依毒品危害防制
    條例第18條第1 項前段規定，宣告沒收銷燬之；又扣案之吸
    食器1 組、玻璃球管1 支，為被告所有，並經其施用第二級
    毒品甲基安非他命所用之物，業據被告自承在卷，應依刑法
    第38條第1 項第2 款規定，予以宣告沒收。至鑑驗耗用之毒
    品既已費失，自無庸宣告沒收銷燬；扣案之注射針筒2 支、
    塑膠鏟子4 支、夾鏈袋1 包、葡萄糖1 包、止血帶1 條、，
    被告於本院審理中均稱係楊貴平跟郭明圍用以注射第一級毒
    品海洛因所用之物，與其無涉（本院99年10月11日審判筆錄
    第8 頁），尚難認定為被告所有，或與被告本案犯行相關，
    自亦無庸宣告沒收。
據上論斷，應依刑事訴訟法第273 條之1 、第284 條之1 、第29
9 條第1 項前段，毒品危害防制條例第8 條第1 項、第10條第1
項、第2 項、第11條第1 項、第2 項、第18條第1 項前段，刑法
第11條、第47條第1 項前段、第55條、第51條第5 款、第9 款、
第38條第1 項第2 款，判決如主文。
本案經檢察官李英霆到庭執行職務。
中    華    民    國    99    年    10    月    25    日
                  刑事第十庭  法  官  楊珮瑛
以上正本證明與原本無異。
如不服本判決應於收受送達後10日內向本院提出上訴書狀，並應
敘述具體理由；如未敘述上訴理由者，應於上訴期間屆滿後20日
內向本院補提理由書（均須按他造當事人之人數附繕本）「切勿
逕送上級法院」。
中    華    民    國    99    年    10    月    25    日
                              書記官   陳莉庭
附錄本件論罪科刑法條全文
毒品危害防制條例第8條第1項
轉讓第一級毒品者，處一年以上七年以下有期徒刑，得併科新臺
幣一百萬元以下罰金。
毒品危害防制條例第10條
施用第一級毒品者，處六月以上五年以下有期徒刑。
施用第二級毒品者，處三年以下有期徒刑。
毒品危害防制條例第11條第1項
持有第一級毒品者，處三年以下有期徒刑、拘役或新臺幣五萬元
以下罰金。

司法院資訊處製作；財團法人民間司法改革基金會備份。
